Minutes et répertoires du notaire Louis MOUFLE, 1697 - 7 février 1710 (étude II)
Archives nationales
Minutes et répertoires du notaire Louis MOUFLE (étude II)
1697 - 7 février 1710
MC/ET/II/1 - MC/ET/II/37, MC/RE/II/2
Etude II; Moufle, Louis
Archives nationales de France
Minutes et répertoires: la loi 2008-696 du 15 juillet 2008 relative aux archives a fixé à 75 ans à compter de la date de l'acte, ou à 25 ans à compter de la date du décès de l'intéressé si ce délai est plus bref, le délai de communication des minutes et répertoires des notaires; ce délai est porté à 100 ans à compter de la date de l'acte si le document se rapporte à un mineur (code du Patrimoine, articles L213-2, 4e d et 5e).
Autres documents de l'étude (dossiers de clients, comptabilité...): s'agissant d'archives privées, ces documents sont communicables selon les modalités fixées par le déposant ou le donateur.
Certains documents ne sont pas accessibles en raison de leur mauvais état de conservation.
Versement
Accès aux instruments de recherche de tous les notaires de l’étude II
Archives de l'étude II
- Minutes de Louis MOUFLE, 1697 - décembre 1710; MC/ET/II/1 - MC/ET/II/37
  - Minutes. 1697, MC/ET/II/1; Document détérioré.
    Informations concernant le classement:
    Le niveau inférieur de description, quand il existe, correspond aux minutes d'actes. Toutes les minutes ne sont pas forcément décrites une à une. Les descriptions de ces minutes sont plus ou moins détaillées.
  - Minutes. 1697, 8 septembre - 1710, 7 février, 8 septembre 1697 - 7 février 1710; MC/ET/II/2
    Informations complémentaires:
    - LANDON (François) et MONLAVÉ de FLORENCE (Denise) § Contrat de Mariage entrée 1220, 26 janvier 1698; MC/ET/II/2
      Origine de l'information:
      Fichier dit 'général' XVIIe-XVIIIe siècles, par le personnel du Minutier, 1954-1999 ( fichier papier entièrement dématérialisé; voir contexte dans le Plan d’orientation général - Notaires de Paris, guides thématiques du Minutier).
      Date de révision: 2011-2012
      Date de création de la notice: 2010
      contrat de mariage; Landon, François; Monlavé de Florence, Denise
  - Minutes. 1698, mai - 1698, août, mai 1698 - août 1698; MC/ET/II/3
  - Minutes. 1698, septembre - 1698, décembre, septembre 1698 - décembre 1698; MC/ET/II/4
    - Consentement par Antoinette de Fredeau, veuve de Thibaut Maistrier, sculpteur à Thle près de Toulouse, au mariage d'Antoine Maistrier, son fils, peintre à Paris., 10 mai 1698; MC/ET/II/4
      Artisans XVIIe, par M. Jurgens, M.A. Fleury, R. Gourmelon et le personnel du Minutier central, 1954-1996 (fichier papier entièrement dématérialisé; voir contexte dans le Plan d’orientation général - Notaires de Paris, guides thématiques du Minutier).
      contrat de mariage; Maistrier, Antoine
  - Minutes. 1699, janvier - 1699, mars, janvier 1699 - mars 1699; MC/ET/II/5
    - Mariage de Guillaume Gouverye, maître chirurgine juré, rue des Blancs-Manteaux, veuf de Catherine Louise Pierre, et de Catherine Rousselet, fille de défunt Antoine Rousselet, sieur de Segrez, bourgeois de Paris, et de Marguerite Lefèvre, qui stipule, demeurant avec elle rue Saint-François, marais du Temple, en présence de Jean-Baptiste Perget, secrétaire et interprète du roi en langues étrangères, oncle paternel de la future épouse, à cause de Marguerite Rousselet, sa femme, et de Jean-Baptiste Michelin, tanneur, oncle maternel à cause d'Elisabeth Lefèvre, sa femme, Guillaume Michelin, aussi tanneur à Paris, cousin germain de Catherine Rousselet. En présence et de l'agrément de plusieurs membres de la famille de Lamoignon., 5 février 1699; MC/ET/II/5
      Date de révision: 2019 (Marie-Françoise Limon-Bonnet)
      contrat de mariage; Gouverie, Guillaume
    - Mariage d'Antoine Grillot, rue des Vieux-Augustins, maître brodeur-découpeur et marchand chasublier à Paris, fils de défunt Grillot, premier huissier audiencier en la chancellerie de Dijon, et de Judith Moisson, sa veuve, ayant envoyé procuration devant notaire de Dijon (le futur époux signe Grillio), avec Marie Barbe, fille de Pierre Barbé, maître brodeur, bourgeois de Paris, et Jeanne Mangin, sa femme, rue Saint-Antoine. En présence de Pierre Nicque, maître peintre, cousin de la future. Joseph Lacoste, maître brodeur, rue Montmartre, assiste comme procureur de la mère du futur., 22 février 1699; MC/ET/II/5
      ou
      procuration; contrat de mariage
    - Mariage de Jean Escosse, marchand joaillier, rue Dauphine, paroisse Saint-Sulpice, fils de défunts Jean Escosse, marchand à Joinville en Champagne et d'Antoinette Tondeur, et de Marie Denise Cochin, fille de Jean Cochin, graveur à Paris, et Marguerite Fouqueux, sa femme, demeurant rue Saint-Martin. Parmi les témoins: Jean François Petit, peintre, ami du futur époux, et Jeanne Foucoeur, sa femme, Catherine Petit, leur fille, Le Tellier, tapissier à Paris, amis du futur, Jean Inselin, maître brodeur, Madeleine Tremblay, sa femme, amis de la future épouse., 1er mars 1699; MC/ET/II/5
      contrat de mariage; Cochin, Jean
  - Minutes. 1699, avril - 1699, juin, avril 1699 - juin 1699; MC/ET/II/6
    - Mariage de François Chevaucheur, ouvrier en boucles, fils de François Chevaucheur, serrurier, et Jeanne Leconte, sa femme, rue Greneta, demeurant avec eux, et de Madeleine Haniquet., 13 avril 1699; MC/ET/II/6
      contrat de mariage; Chevaucheur, François
    - Mariage d'Antoine Maistrier, peintre à Paris, rue Saint-Jacques, paroisse Saint-Séverin, fils de Thibaut Maistrier, défunt marchand sculpteur à 'Thlé' près de Toulouse, et d'Antoinette de Fredeau, sa veuve, avec Geneviève Petit, veuve de Mathieu Frary, maître peintre à Paris, tous deux demeurant rue Saint-Jacques, paroisse Saint-Séverin. Parmi les témoins: Guillaume Pointou, sculpteur à Paris, ami de la future épouse., 9 mai 1699; MC/ET/II/6
      contrat de mariage; Frary, Mathieu
  - Minutes. 1699, juillet - 1699, octobre, juillet 1699 - octobre 1699; MC/ET/II/7
    - Mariage de Jean-Baptiste Guillemar, maître menuisier, rue Pastourelle, fils de Noël Guillemar, aussi maître menuisier, et de défunte Denise de Neufchastel, avec Louise Marguerite Fremin. En présence de Jacques Guillemar, aussi maître menuisier, son frère, de Guillaume Simon, maître serrurier, et Anne Guillemar, sa femme, beau-frère et soeur., 15 juillet 1699; MC/ET/II/7
      contrat de mariage; Simon, Guillaume
    - Mariage de Jean Allain, tapissier, rue et paroisse Saint-Séverin, rue et paroisse Saint-Séverin, fils de défunts Charles Allain, jardinier à Rosny, près de Mantes, et de Jeanne Sausay, avec Marguerite Berger, veuve de Charles Courtois, décédé à la côte de Lauzun près du Québec au Canada où elle avait son habitation, à présent logée à Paris. Une partie de la dot est constituée par la moitié des terres et habitations concédées au défunt et à la future épouse à la côte de Lauzun au Canada. En présence d'Antoine Ribou, marchand libraire, bourgeois de Paris, demeurant rue Saint-Jacques, paroisse Saint-Benoît., 23 juillet 1699; MC/ET/II/7
      Étrangers en France, Français à l'étranger et aux colonies, XVIe-XIXe siècle (env. 1.000 actes), par le personnel du Minutier,1950-2000 (fichier papier entièrement dématérialisé; voir contexte dans le Plan d’orientation général - Notaires de Paris, guides thématiques du Minutier).
      Date de création de la notice: 2002
      contrat de mariage; Saint-Séverin (rue); Québec (Canada); Allain, Jean; Berger, Marguerite; Courtois (veuve); Courtois, Charles; tapissier
    - Mariage de Louis Longatte, maître coutelier, rue Vieille-du-Temple et de Catherine Gallien. En présence de Pierre Billet, professeur de réthorique au collège Du Plessis, son cousin, Claude Longatte, coutelier, frère, Claude Rollin, maître coutelier, ami., 21 septembre 1699; MC/ET/II/7
      contrat de mariage; Billet, Pierre
  - Minutes. 1699, novembre - 1699, décembre, novembre 1699 - décembre 1699; MC/ET/II/8
  - Minutes. 1700, janvier, janvier 1700; MC/ET/II/9
    - Transport de rente de Pierre Rousselet, marchand orfèvre, rue des Ecrivains., 7 janvier 1700; MC/ET/II/9
      Artisans XVIIIe siècle, par M. Rambaud et C. Grodecki, 1956-1977 ( fichier papier entièrement dématérialisé; voir contexte dans le Plan d’orientation général - Notaires de Paris, guides thématiques du Minutier).
      transport de droits; Rousselet, Pierre
    - Transaction portant vente à réméré et bail à loyer de Marc Marchand, juré expert du roi ès oeuvres de maçonnerie, et entrepreneur de bâtiments, rue de la Lune., 22 janvier 1700; MC/ET/II/9
      acte de vente; bail; accord; Marchand, Marc
    - Procuration donnée par Adrien Léonard Itier, organiste de Notre-Dame d'Etampes, à Etampes, à Léonard Itier, son oncle, ordinaire de la musique du roi, pour recevoir les arrérages de 150 livres de rente qui vont être constituées à leur profit, sur les aides et gabelles, par la ville de Paris., 24 janvier 1700; MC/ET/II/9
      Musique XVIIe siècle [2407 actes], par Madeleine Jurgens et le personnel du Minutier, 1954-1996 ( fichier papier entièrement dématérialisé; voir contexte dans le Plan d’orientation général - Notaires de Paris, guides thématiques du Minutier).
      Date de création de la notice: 2009
      procuration; Etampes (Essonne); musicien
    - Convention pour le règlement de la succession de Marie Demontaugé, belle-mère de Jean-Baptiste Herbault, maître peintre et doreur, rue des Rosiers., 25 janvier 1700; MC/ET/II/9
      Herbault, Jean-Baptiste; Demontagé, Marie
    - Constitution sur la ville en faveur de la veuve de Louis Le Vicomte, mapitre fondeur à Paris, rue des Filles-Dieu., 29 janvier 1700; MC/ET/II/9
      Le Vicomte, Louis
    - Constitution sur la ville en faveur d'Eustache Langlet, maître fondeur, rue Au Maire., 29 janvier 1700; MC/ET/II/9
      Langlet, Eustache
    - Transport de Jean Daniel, maître maçon à Paris, associé de Marc Marchand, uuré expert entrepreneur des bâtiments à Paris à La Villeneuve, rue de la Lune, 31 janvier 1700; MC/ET/II/9
      Daniel, Jean
    - Constitution de 100 livres de rente sur les aides et gabelles par le prévôt des marchands et les échevins de la ville de Paris au profit de Léonard Itier et d'Adrien Léonard Itier, son neveu, organiste de Notre-Dame d'Etampes, moyennant 2000 livres payée par eux, chacun pour moitié., 10 février 1700; MC/ET/II/9
      constitution de rente; Etampes (Essonne); prévôt des marchands (Ancien Régime); musicien
  - Minutes. 1700, février - 1700, mars, février 1700 - mars 1700; MC/ET/II/10
    - Vente de meuble à la veuve de Guillaume Desbarres, marchand, maître tapissier, bourgeois de Paris, rue Vieille-du-Temple., 17 février 1700; MC/ET/II/10
      acte de vente; Desbarres, Guillaume
    - Mariage de Claude Flamant, maître menuisier à Paris rue Pastourelle., 21 février 1700; MC/ET/II/10
      contrat de mariage; Flamant, Claude
    - Obligation au nom de la veuve de Claude Prévost, marchand faïencier, bourgeois de Paris, rue Saint-Antoine., 26 février 1700; MC/ET/II/10
      obligation; Prevost, Claude
    - Constitution de rente d'Antoine Masson (ou Lemasson)., 1er mars 1700; MC/ET/II/10
      Actes signalés par les lecteurs et correspondants du Minutier central des notaires de Paris, 2000-2011 (base de données migrée: voir contexte dans le Plan d’orientation général - Notaires de Paris, guides thématiques du Minutier).
      Date de création de la notice: 2008
      constitution de rente; Lemasson, Antoine (?); Masson, Antoine (?)
    - Constitution de la ville en faveur de Jacques Pontet, maître fondeur, rue Guérin-Boisseau., 1er mars 1700; MC/ET/II/10
      Pontet, Jacques
    - Inventaire; renonciation par Denis Michel à la succession de l'abbé Beaufort Montboissier Canillac., 27 janvier 1742; MC/ET/II/10; LXXXVIII
      inventaire; renonciation; Montboissier-Beaufort-Canillac, Maximilien de (1674-1742)
  - Minutes. 1700, avril - 1700, juin, avril 1700 - juin 1700; MC/ET/II/11
    - Procuration d'avis de parents de Pierre Chevry, maître brodeur, rue Saint-Etienne, de La Coste, maître brodeur., 8 avril 1700; MC/ET/II/11
      procuration
    - Inventaire de Pierre Chevry, maître brodeur, rue Saint-Etienne., 19 avril 1700; MC/ET/II/11
      inventaire
    - Devis de maçonnerie de Maurice Belhomme, maître maçon, rue Au Maire., 20 avril 1700; MC/ET/II/11
      devis; Belhomme, Maurice
    - Mariage de Marguerite Sobre, fille de feu Claude Sobre, maître menuisier à Paris., 23 avril 1700; MC/ET/II/11
      contrat de mariage; Sobre, Claude; Sobre, Marguerite
    - Compte d'exécution testamentaire de Jean Melchior Gravier, organiste de Sainte-Catherine, rue Saint-Antoine., 1er mai 1700; MC/ET/II/11
      testament; Saint-Antoine (rue); musicien
    - Décharge donnée à la veuve d'Antoine Bourgoing, maître sellier et carrossier., 3 mai 1700; MC/ET/II/11
      Bourgoing, Antoine
    - Reconnaissance et obligation de Charles Soyer, maître fondeur., 10 mai 1700; MC/ET/II/11
      obligation; reconnaissance; Soyer, Charles
    - Mariage de Toussaint Mathieu Chénié, menuisier, rue Saint-Germain-l'Auxerrois., 11 mai 1700; MC/ET/II/11
      contrat de mariage; Chénié, Toussaint-Mathieu
    - Constitution de rente de Jacques Guillemard, maître menuisier rue de Montmorency., 22 mai 1700; MC/ET/II/11
      constitution de rente; Guillemard, Jacques
    - Procuration d'avis de parents de Robert Demellier, maître doreur, rue de la Mortellerie., 1er juin 1700; MC/ET/II/11
      procuration; Demellier, Robert
    - Mariage d'Antoine Lefebvre, maçon, rue de la Verrerie, fils d'Henri Lefebvre, maçon, (chez ses parents)., 8 juin 1700; MC/ET/II/11
      contrat de mariage; Lefebvre, Antoine
    - Baux à loyer (2 actes) Julien Hainfray de La Vallée, marchand joailler, bourgeois de Paris, rue Saint Honoré, paroisse Saint-Eustache., 9 juin 1700; MC/ET/II/11
      bail; Hainfray de la Vallée, Julien
    - Mariage de Louis Serré, maître brodeur rue des 'Prouvelles', frère d'Alexandre Serré, brodeur, rue Saint-Honoré, paroisse Saint-Germain-l'Auxerrois. En présence de Louis Delahaize, marchand et maître tapissier, rue des Fossés., 14 juin 1700; MC/ET/II/11
      contrat de mariage; Serré, Alexandre
    - Mariage Simon Brodin, menuisier. En présence de Edme Jacques Guyot, tapissier rue Vanneau. Dominique Guyot, maître et marchand tapissier; Pierre Moriset, tapissier., 24 juin 1700; MC/ET/II/11
      contrat de mariage; Brodin, Simon
    - Mariage d'Anne Brodon, fille de Nicolas Brodon, maître horloger, rue de la Vieille-Joaillerie, Michel Brodon, graveur., 26 juin 1700; MC/ET/II/11
      contrat de mariage; Brodon, Nicolas
  - Minutes. 1700, juillet - 1700, septembre, juillet 1700 - septembre 1700; MC/ET/II/12
    - DEMELLIER (Robert) maître doreur rue de la Mortellerie § Inventaire après décès d'Antoine Bourgoing, 3 juillet 1700; MC/ET/II/12
      inventaire; Demellier, Robert
    - BOURGOING (Antoine) sellier, carrossier rue Vieille-du-Temple. § Inventaire après décès, 3 juillet 1700; MC/ET/II/12
      inventaire; Bourgoing, Antoine
    - DESBARRES (Guillaume) marchand tapissier § Renonciation à la succession de sa veuve, 14 juillet 1700; MC/ET/II/12
      Desbarres, Guillaume
    - LANGLET (Eustache) maître fondeur rue Au maire § Constitution de rente, 15 juillet 1700; MC/ET/II/12
      constitution de rente; Langlet, Eustache
    - Moreau (Claude), menuisier, place aux près le Pont-Marie § Transport d'intérêts civils, 31 juillet 1700; MC/ET/II/12
      transport de droits; Moreau, Claude
    - BLIN (André) maître menuisier rue Phelipot § Quittance et Mainlevée, 8 août 1700; MC/ET/II/12
      quittance; Blin, André
    - DEMELLIER (Robert) maître doreur § Convention pour élever un enfant, 27 août 1700; MC/ET/II/12
      Demellier, Robert
    - BOURGOUIN (Antoine) [feu] maître sellier et carrossier § Alloué concern/t/ son fils Antoine, 27 août 1700; MC/ET/II/12
      Bourgouin, Antoine
    - MATHIEU (Nicolas) maître sellier et carrossier rue de la Corderie § Alloué, 27 août 1700; MC/ET/II/12
      Mathieu, Nicolas
    - RAGUIN (Nicolas) maître serrurier § Mariage de son frère Pierre, 28 août 1700; MC/ET/II/12
      contrat de mariage; Raguin, Nicolas
    - LEMERCIER (Jean) maître et marchand tapissier § Mariage de Pierre Raguin, 28 août 1700; MC/ET/II/12
      contrat de mariage; Lemercier, Jean
    - RAGUIN (Pierre) maître serrurier grande rue du Faubourg paroisse Saint-Jacques du Haut-Pas § Mariage, 28 août 1700; MC/ET/II/12
      contrat de mariage; Raguin, Pierre
    - FAYART DE LA CHAPELLE (Jean-Thomas) tapissier en la ville de Lyon § Vente de meubles à sa veuve, 30 août 1700; MC/ET/II/12
      acte de vente; Fayart de la Chapelle, Jean-Thomas
    - Bonnestrenne (Charles de), marchand orfèvre et joaillier, quai des Orfèvres § Supplémant au Contrat de direction du créanciers du Saint-de Bellefond (13-15 juillet 1700), 10 septembre 1700; MC/ET/II/12
      délibération; Bonnestrenne, Charles de
  - Minutes. 1700, octobre - 1700, décembre, octobre 1700 - décembre 1700; MC/ET/II/13
    - Pillavoine (Philippe), marchand orfèvre, rue des Deux Portes, près la Chapelle aux orfèvres § Bail, 6 octobre 1700; MC/ET/II/13
      bail; Pillavoine, Philippe
    - MASSON (Louis) maître potier de terre rue des Boucheries Saint-Honoré § Renonciation (par sa veuve), 23 octobre 1700; MC/ET/II/13
      Masson, Louis
    - Mainlevée par Claude Aubry, juré du roi ès oeuvres de maçonnerie et entrepreneur, demeurant rue du Bout-du-Monde, en faveur de Thierry et Marie-Thérèse Lecouvreux, mineurs émancipés, des saisies-arrêts faites à la requête du comparant entre les mains du payeur des rentes de l'hôtel de ville et des sieurs Paget, Berger et autres, débiteurs de la succession de Jacques Lecouvreux et Louise Baudouin, père et mère desdits mineurs., 2 novembre 1700; MC/ET/II/13
      Documents du Minutier central concernant l'histoire de l'art (1700-1750), par Mireille Rambaud, tome II [études I à X, soit 2357 actes], Paris, Archives nationales, 1971, p. 7 (instrument de recherche imprimé dématérialisé, certaines notices sont plus détaillées dans la version intégrale accessible en ligne par la rubrique 'Autres instruments de recherche', voir contexte dans le Plan d’orientation général - Notaires de Paris, guides thématiques du Minutier).
      Date de révision: 2011
      Documents du Minutier central concernant l'histoire de l'art (1700-1750), par M. Rambaud, tome II, Paris, Archives nationales, 1971, CVI-1298 p.
    - BONNOEUIL (Jérôme) graveur en taille-douce rue Aulard § Inventaire, 8 novembre 1700; MC/ET/II/13
      inventaire; Bonnoeuil, Jérôme
    - Délaissement au terme d'une transaction, par Emmanuel Langlois, marchand libraire, demeurant rue Saint-Jacques, et ses frères et soeurs, héritiers de Jacques Langlois, imprimeur du roi, et Anne Guéreau, leurs père et mère, à Jean Gondet, maître peintre et sculpteur, et Marie Langlois, sa femme, aussi fille des défunts, de leurs parts de propriété d'une maison avec jardin et dépendances, sise à Arcueil, provenant de ladite succession, à la condition que les époux Gondet déchargeront la succession de la dette qui lui incombe envers le sieur Gaillard, à présent décédé, qui avait fait saisir ladite maison, et à charge par eux de payer les 300 livres du douaire de Charlotte Poirion, veuve dudit Gaillard, augmenté des intérêts qui courent à dater du présent acte., 15 décembre 1700; MC/ET/II/13
      Documents du Minutier central concernant l'histoire de l'art (1700-1750), par Mireille Rambaud, tome II [études I à X, soit 2357 actes], Paris, Archives nationales, 1971, p. 450 (instrument de recherche imprimé dématérialisé, certaines notices sont plus détaillées dans la version intégrale accessible en ligne par la rubrique 'Autres instruments de recherche', voir contexte dans le Plan d’orientation général - Notaires de Paris, guides thématiques du Minutier).
    - GOUDET (Jean), maître peintre sculpteur, sur le Pont Notre-Dame § Transaction, 15 décembre 1700; MC/ET/II/13
      accord; Goudet, Jean
    - DU CHANGE (Jacques) marchand tapissier rue de l'Ecole § Transaction (passée par sa veuve), 15 décembre 1700; MC/ET/II/13
      accord; Du Change, Jacques
    - Apprentissage de Claude-François Robillard pour six ans chez Jacques Quinot, maître facteur d'instruments, rue Galande, moyennant 200 livres., 18 décembre 1700; MC/ET/II/13
      contrat d'apprentissage; Galande (rue); facteur d'instruments de musique
    - JANNET (Guy) menuisier au Château de l'Arsenal § Mariage, 29 décembre 1700; MC/ET/II/13
      contrat de mariage; Jannet, Guy
  - Minutes. 1701, janvier - 1701, avril, janvier 1701 - avril 1701; MC/ET/II/14
    - Contrat d'apprentissage pour cinq ans, au profit de Denis Le Breton, entre Louis Le Breton, écolier, étudiant au collège de Clermont, son frère, procureur de Daniel Le Breton, leur père, marchand à Château-du-Loir, et Rolland Leblond, maître peintre, demeurant sur le pont Notre-Dame, moyennant la somme de 200 livres., 26 novembre 1635; MC/ET/II/14
      L'apprenti sera logé, nourri, chauffé et éclairé aux frais du maître et ses parents l'entretiendront de ses autres nécessités.
      Documents du Minutier central concernant les peintres, sculpteurs et graveurs au XVIIe siècle (1600-1650) [études I à X, 1955 actes], par Marie-Antoinette Fleury, tome I, Paris, S.E.V.P.E.N, 1969, p. 391 (instrument de recherche imprimé dématérialisé, certaines notices sont plus détaillées dans la version intégrale accessible en ligne par la rubrique 'Autres instruments de recherche', voir contexte dans le Plan d’orientation général - Notaires de Paris, guides thématiques du Minutier).
      Date de révision: 2010
      Date de création de la notice: 2007
      Documents du Minutier central concernant les peintres, sculpteurs et graveurs au XVIIe siècle (1600-1650), par Marie-Antoinette Fleury, tome I, Paris, S.E.V.P.E.N, 1969, LXXXIV-974 p.
      contrat d'apprentissage; Château-du-Loir (Sarthe); Notre-Dame (pont); Le Breton, Daniel; Le Breton, Denis; Le Breton, Louis; Leblond, Roland; commerçant; peintre; étudiant; étudiant
    - JOUST Jean marchand joaillier § Procuration apportée pour minute, 6 février 1701; MC/ET/II/14
    - Arnault Gratien, marchand orfèvre, bourgeois de Paris, rue de la Vieille Joaillerie § Remboursement à la décharge de sa Majesté, 17 février 1701; MC/ET/II/14
      indemnité; Arnault, Gratien
    - Langlois Jacques, marchand orfèvre § Remboursement à la décharge de Sa Majesté, 17 février 1701; MC/ET/II/14
      indemnité; Langlois, Jacques
    - RENOUF Jean maçon rue Geoffroi Langevin § Devis et marché, 20 février 1701; MC/ET/II/14
      devis; marché; Renouf, Jean
    - Attermoiement de POISSON, comédien., 24 février 1701 - 25 février 1701; MC/ET/II/14
      Théâtre XVIIIe siècle (395 actes), par Valérie Brousselle, Guillaume Nahon, Xenia Pamfilova, v. 1960-2000 (fichier papier entièrement dématérialisé; voir contexte dans le Plan d’orientation général - Notaires de Paris, guides thématiques du Minutier).
      Date de création de la notice: 2003
      accord; Poisson (M.); acteur
    - PETIT SEIGNEUR Jean François marchand joaillier lapidaire au marché Neuf § Apprentissage, 25 février 1701; MC/ET/II/14
      contrat d'apprentissage
    - GOBIN Alexis maître doreur rue de la Verrerie § Bail à loyer, 1er avril 1701; MC/ET/II/14
      bail
    - PONSARD François maçon § consentement, 25 avril 1701; MC/ET/II/14
      Ponsard, François
    - VALLADON Michel maçon à Brunoy § Partage, 25 avril 1701; MC/ET/II/14
      partage; Valladon, Michel
    - VALLADON Michel maçon à Brunoy § Mariage, 25 avril 1701; MC/ET/II/14
      contrat de mariage; Valladon, Michel
    - PILLET Nicolas serrurier Brie-Comte-Robert § Mariage, 25 avril 1701; MC/ET/II/14
      contrat de mariage
  - Minutes. 1701, mai - 1701, août, mai 1701 - août 1701; MC/ET/II/15
    - MAISTIER (Antoine), maître peintre, rue Saint-Jacques (paroisse Saint-Severin) § Bail à loyer, 19 mai 1701; MC/ET/II/15
      bail; Maistier, Antoine